臺灣臺中地方法院民事裁定
110年度簡上字第362號
上  訴  人  李夏淑芬


訴訟代理人  林亮宇律師
複  代理人  王雲玉律師
被  上訴人  洪宗信  
訴訟代理人  魏其村律師
上列當事人間請求拆屋還地等事件，本院裁定如下：
    主    文
本件於本院一一○年度訴字第三一二二號排除侵害等事件民事訴
訟終結前，停止訴訟程序。
    理    由
一、按訴訟全部或一部之裁判，以他訴訟之法律關係是否成立為
    據者，法院得在他訴訟終結前，以裁定停止訴訟程序，民事
    訴訟法第182條第1項定有明文。又所謂訴訟全部或一部之裁
    判，以他訴訟之法律關係是否成立為據者，係指他訴訟之法
    律關係是否成立，為本件訴訟先決問題而言。
二、上訴人聲請意旨略以：原審判決伊應將坐落臺中市○○○段00
    號地號土地（下稱系爭55土地）如附圖編號甲所示面積（2
    平方公尺）、編號乙所示面積（2平方公尺）之地上物拆除
    ，並將該部分土地騰空返還予被上訴人，惟伊否認有無權占
    用上開土地之事實。系爭55土地之鄰地即同段57-118號地號
    土地（下稱系爭57-118土地）於70年之前並未登記，且為排
    水溝並夾在私人土地中間。然原審函請國土測繪中心測量，
    經該中心於民國110年3月3日測籍字第1101331339號函覆之
    測量結果（如附圖所示，下稱系爭測量結果，見原審卷第14
    3頁至第147頁），排水溝卻在系爭55土地。因系爭測量結果
    未考量系爭55土地之經界，應依地籍調查卡所載以圍牆為界
    ，且該圍牆早於62年即存在迄今，故系爭測量結果應有違誤
    。伊已對被上訴人提起排除侵害及確認界址訴訟（本院110
    年度訴字第3122號，下稱系爭確認界址事件），請求確認系
    爭55土地與系爭57-118土地之界址應以前述圍牆為界，目前
    仍在審理中。而系爭確認界址事件審理之結果，為伊是否無
    權占用系爭55土地，及被上訴人請求拆屋還地是否有理由之
    先決問題，爰依民事訴訟法第182條第1項規定聲請裁定停止
    訴訟等語。
三、經查，上訴人主張系爭55土地與系爭57-118土地之經界未以
    地籍調查卡所載為據，並已提起系爭確認界址之訴，業據提
    出系爭確認界址事件起訴狀及言詞辯論通知書為證（見本院
    卷第61頁至第95頁），並經本院調閱系爭確認界址事件卷宗
    核閱無誤。上訴人現為系爭57-118土地之承租人，且該土地
    之所有權人即財政部國有財產署中區分署出具書狀由上訴人
    代理向地政機關聲請系爭57-118土地鑑界事宜，此有109年1
    2月24日台財產中租字地00000000000號函影本在卷為憑（見
    原審卷第105頁至第106頁）。系爭55土地與系爭57-118土地
    相鄰，該土地經界尚待系爭確認界址事件之審理結果，始得
    確定。則上訴人是否越界無權占用系爭55土地，被上訴人得
    主張返還土地之範圍為何，及系爭測量結果是否有誤，均尚
    待系爭確認界址訴訟結果，且屬本件訴訟之前提。從而，本
    件訴訟即有於系爭確認界址事件終結前，停止訴訟程序之必
    要。
四、爰依民事訴訟法第182條第1項規定，裁定停止本件訴訟程序
    。
中　　華　　民　　國　　111 　年　　 5　　月　　 2    日
                  民事第三庭　審判長法  官  陳宗賢
　　　　　　　　　　　　　　　　　　法　官  劉育綾
　　　　　　　　　　　　　　　　　　法　官　劉承翰
以上正本係照原本作成。
如不服本裁定，應於裁定送達後10日內向本院提出抗告狀，並繳
納抗告費用新臺幣1,000元。
中　　華　　民　　國　　111 　年　　5 　　月　　2 　　日
                                    書記官  蔡昀潔